【裁判字號】    97,易,730
【裁判日期】    980724
【裁判案由】    恐嚇取財
【裁判全文】
臺灣板橋地方法院刑事判決               97年度易字第730號
公  訴  人  臺灣板橋地方法院檢察署檢察官
被      告  丁○○
選任辯護人  王仁聰律師
被      告  甲○○
            庚○○
上列被告等因恐嚇取財案件，經檢察官提起公訴（96年度偵字第
19510號、第22928號），本院判決如下：
    主  文
丁○○犯如附表一所示各罪，各處如附表一所示之宣告刑；附表
一編號一至二十六、四十四至五十一所示之罪，均減刑，詳如附
表一各編號所載。上開各罪所減之刑與不得減刑之罪（即附表一
編號二十七至四十三所示各罪）所處之刑，應執行有期徒刑參年
捌月。扣案之無線電主機壹臺、無線電手機貳枝均沒收。
庚○○幫助共同意圖為自己不法之所有，以恐嚇使人將本人之物
交付，處有期徒刑肆月，如易科罰金，以新臺幣壹仟元折算壹日
。
甲○○無罪。
    事  實
一、丁○○與真實姓名年籍不詳、綽號分別為「發董」、「阿明
    」、「阿義」等成年人共組擄鴿勒贖集團，其等基於為自己
    不法所有之犯意聯絡，透過戊○○（本院另行審結）、乙○○（檢察官撤回起訴）、己○○（已死亡，由本院另為免訴
    判決）、陳啟文（現由臺灣高雄地方法院檢察署檢察官偵查
    中）等人之幫助，自民國九十五年八月間起陸續取得乙○○
    所有之中華郵政股份有限公司蘆洲郵局第00000000
    000000號帳戶（以下簡稱蘆洲郵局帳戶）、施性雄（
    另經檢察官為不起訴處分）之臺灣中小企業銀行蘆洲分行0
    0000000000號帳戶（以下簡稱臺灣企銀蘆洲分行
    帳戶）、李欣燦（已死亡，另經檢察官為不起訴處分）之中
    華郵政股份有限公司三重郵局第000000000000
    00號帳戶（以下簡稱三重郵局帳戶），以及陳啟文所有之
    臺灣銀行鳳山分行第000000000000號、土地銀
    行博愛分行第000000000000號帳戶（以下簡稱
    臺灣銀行鳳山分行帳戶、土地銀行博愛分行帳戶）等金融帳
    戶之提款卡及密碼，作為恐嚇取財之匯款帳戶。另庚○○已
    預見其申請多支行動電話提供予不相識之人使用，甚有可能
    幫助他人從事恐嚇取財之不法行為，竟仍不違背其本意，基
    於幫助恐嚇取財之不確定故意，於九十四年八月二十八日向
    臺灣大哥大股份有限公司申請0000000000號行動
    電話門號後，在不詳時間、地點，將上開門號之ＳＩＭ卡交
    付丁○○所屬之擄鴿勒贖集團使用。丁○○、「發董」、「
    阿明」、「阿義」等人即自九十五年八月間起至九十六年五
    月間止，多次在高雄縣鳥松鄉○○路等賽鴿行經路線附近架
    設網子，網住賽鴿後，旋於附表一各編號所示時間，使用庚○○提供之0000000000號行動電話，以及郭東光
    （另經臺灣臺中地方法院判決確定）提供之0000000
    000、0000000000號行動電話，向Ｎ○○等如
    附表一各編號所示之賽鴿主人恫稱：如不匯款贖鴿，將殺害
    賽鴿等語，致Ｎ○○等人心生畏懼，而依指示將新臺幣（下
    同）一千五百元至二萬五千元不等之款項匯入丁○○指定之
    前述蘆洲郵局帳戶、三重郵局帳戶、臺灣企銀蘆洲分行帳戶
    、臺灣銀行鳳山分行帳戶及土地銀行博愛分行帳戶內，附表
    一編號三、九、二八、三二、三六、三七所示之賽鴿主人辛○○、寅○○、Ｓ○○、黃○○、宙○○、申○○等六人則
    因贖金價碼未能談攏，故未匯款，Ｎ○○等人所匯入之款項
    旋由該擄鴿勒贖集團成員提領一空，丙○○、洪雅芳（以上
    二人現由臺灣高雄地方法院審理中）明知上情，亦自九十六
    年五月九日起與丁○○等人基於恐嚇取財之犯意聯絡，由丙○○、洪雅芳於九十六年五月九日、同年月十日持陳啟文臺
    灣銀行鳳山分行帳戶之提款卡，前往自動櫃員機將贖款領出
    後交予丁○○（各次擄鴿勒贖犯行之被害人、勒贖時間、匯
    款時間、匯款帳戶及金額均詳如附表一各編號所示）。嗣經
    被害人報警處理，始循線查悉上情，並於九十六年五月十日
    下午一時許，在丁○○位於高雄縣鳥松鄉○○路八十一之六
    號住處內，扣得丁○○與共犯「發董」等人所共有，供其等
    在網鴿現場聯繫使用之無線電主機一臺、無線電手機二枝。
二、案經臺北縣政府警察局三重分局移送臺灣板橋地方法院檢察
    署檢察官偵查起訴。
    理  由
甲、有罪部分：
壹、證據能力方面：
一、按被告以外之人於審判外之言詞或書面陳述，除法律有規定
    者外，不得作為證據，刑事訴訟法第一百五十九條第一項固
    有明定。惟被告以外之人於審判外之陳述，雖不符同法第一
    百五十九條之一至之四規定，但經當事人於審判程序同意作
    為證據，法院審酌該言詞陳述或書面作成時之情況，認為適
    當者，亦得為證據，且當事人、辯護人於法院調查證據時，
    知有第一百五十九條第一項不得為證據之情形，而未於言詞
    辯論終結前聲明異議者，視為有前項之同意，此亦據刑事訴
    訟法第一百五十九條之五規定甚明。
二、本案判決所引用之被告以外之人於審判外之陳述，被告庚○○、丁○○及其辯護人於本院九十七年十一月二十七日、九
    十八年三月五日準備程序中，均已陳稱：對證據能力沒有意
    見，同意引為審判期日調查之證據等語明確，迄本院言詞辯
    論終結前，復未對該等證據之證據能力聲明異議。本院審酌
    該等證據之取得，並無違法不當或證明力明顯過低之瑕疵，
    亦認以之作為證據，要屬適當。是以依刑事訴訟法第一百五
    十九條之五之規定，本案判決所引用之被告以外之人於審判
    外之陳述，均有證據能力。
貳、實體方面：
一、訊據被告丁○○坦承：附表一編號十六至四十三、五十一所
    示即自九十六年二月一日起至九十六年五月九日止之恐嚇取
    財犯行不諱，惟矢口否認附表一編號一至十五、四十四至五
    十所示犯行，辯稱：伊是九十六年二月份才加入「阿義」為
    首之擄鴿勒贖集團，負責打電話恐嚇鴿主，九十六年二月一
    日以前之恐嚇取財犯行伊並未參與云云。訊據被告庚○○坦
    承：0000000000號行動電話門號係以伊名義申請
    ，嗣有擄鴿勒贖集團成員使用該門號向被害人勒索款項等情
    不諱，惟亦矢口否認犯罪，辯稱：伊身分證、印章曾於九十
    五年左右在高雄市○○路客運站前遺失，可能被冒用申辦云
    云。經查：
  (一)Ｎ○○等如附表一各編號所示之被害人，均曾於附表一各編
    號所示時間接獲恐嚇電話，遭人恫稱：如不匯款贖鴿，將殺
    害賽鴿等語，致心生畏懼，而依指示將如附表一各編號所示
    之款項匯入指定帳戶，附表一編號三、九、二八、三二、三
    六、三七所示之被害人則因贖金價碼未談攏，故未匯款，而
    被告確曾於高雄縣鳥松鄉○○路等賽鴿行經路線附近架網，
    捕獲賽鴿後旋使用0000000000、0000000
    000、0000000000號等行動電話，對附表一編
    號十六至四十三及五十一所示之鴿主恫嚇：如不交付贖金，
    將殺害賽鴿等語，並指示鴿主將贖金匯入乙○○之三重郵局
    帳戶、施性雄之臺灣企銀蘆洲分行帳戶、陳啟文之土地銀行
    博愛分行帳戶及臺灣銀行鳳山分行帳戶，再由丁○○自行或
    委託丙○○、洪雅芳提領款項等情，業據被告丁○○於警詢
    、偵查及本院準備程序、審理時自承不諱，核與證人即共犯
    丙○○、洪雅芳於警詢、偵查中指述之情節相符（見偵查(三)
    卷第四十二頁至第四十八頁、第一七０頁至第一七二頁、第
    一七四頁至第一七五頁），復據證人即如附表一各編號所示
    之Ｎ○○等被害人分別於警詢中指述綦詳（見偵查(一)卷第十
    一頁，偵查(二)卷第三十七頁至第五十七頁，偵查(四)卷第五十
    頁至第一八一頁），另有乙○○之蘆洲郵局帳戶交易明細、
    李欣燦之三重郵局帳戶開戶資料及交易明細、施性雄之臺灣
    企銀蘆洲分行交易明細、陳啟文之臺灣銀行鳳山分行帳戶及
    土地銀行博愛分行帳戶交易明細各一份、通訊監察譯文二件
    、監視錄影翻拍照片十七張在卷可稽（見偵查(一)卷第十五頁
    至第十九頁，偵查(二)卷第六十二頁、第六十三頁、第六十九
    頁、第七十三頁至第七十八頁、第一二一頁至第一三二頁，
    偵查(三)卷第十二頁至第，第三十一頁、偵查(四)卷第十三頁至
    第二十五頁、第四十二頁至第四十九頁，偵查(七)卷第九頁至
    第二十四頁），並有警方於九十六年五月十日在被告丁○○
    住處起出之無線電主機一臺、無線電手機二枝扣案可證，堪
    予認定。
  (二)被告丁○○雖辯稱：伊是在九十六年二月一日以後才參與擄
    鴿勒贖，附表一各編號所示犯罪日期在九十六年二月一日以
    前之案件與伊無關云云。然查，李欣燦所有之三重郵局帳戶
    乃經李欣燦於九十五年八月八日下午一時許，在臺北縣三重
    市○○路十四號前，以四千元之價格出售予不詳人士之事實
    ，業據證人李欣燦於警詢中供述在卷（見偵查(二)卷第二十五
    頁第二十七頁），而李欣燦之幫助恐嚇取財犯行業經本院以
    九十五年度簡字第六一九四號判決判處有期徒刑五月確定乙
    節，另有上開判決電腦列印本及臺灣高等法院被告前案紀錄
    表一份在卷可考。又乙○○之蘆洲郵局帳戶亦係被告丁○○
    應允「阿義」之請託，透過戊○○於九十五年年中取得乙節
    ，另經被告丁○○自承在卷，並據證人即同案被告戊○○於
    警詢、偵查中證述：「（你於何時、何地、如何販賣乙○○
    帳戶給丁○○使用？）於九十五年中旬將乙○○之郵局帳戶
    經過７－１１宅配寄給丁○○。」、「（拿給丁○○的存摺
    ，是丁○○跟你要，或是你主動提供？）是丁○○說要我幫
    他蒐集存摺，但並沒有說是他自己要用或是別人要用。」等
    語綦詳（見偵查(三)卷第五十頁、第一六七頁），再對照被告
    丁○○自承：「（李欣燦之三重郵局帳戶，於九十五年八月
    十四日至九十五年八月十五日匯入十二筆金額共計二萬九千
    元，經查訪匯款被害人陳進福、子○○、癸○○、巳○○、
    Ｚ○○、酉○○等六人均是遭網鴿恐嚇取財你如何解釋？）
    當時李欣燦到高雄是將帳戶以八千元賣給一名綽號『發董』
    之男子。」、「（李欣燦因本案遭判五個月罰金你是否知情
    ？）李欣燦於九十五年十一月間有向我要求幫忙支付該筆罰
    金。」、「（你於九十五年八月十四日至十五日有無使用0
    000000000之門號進行網鴿恐嚇取財？）九十五年
    八月份不是我打的，是綽號『發董』的男子打的。」、「（
    無線電何人提供？）『發董』買的，九十五年年底買的。」
    、「（何人把風？）我，『阿義』打電話給我，叫我去的。
    」、「（何時開始打電話？）九十六年二月。」、「（何人
    領錢？）有時候是我自己領，有時是請我女友丙○○去領。
    」、「（你獨自一人把風？）『阿明』也有。他在另一頭把
    風，我在一邊把風，『發董』、『阿義』、『阿明』他們都
    會網鴿子。」及「…乙○○的帳戶是戊○○郵寄給我的，…
    九十五年間『阿義』叫我問問看有沒有人可以提供帳戶，我
    就打電話問戊○○有沒有人願意賣存摺，當時我應該有講一
    個買存摺的金額，後來是『阿義』匯錢給戊○○…。」之情
    節以觀（見偵查(三)卷第三十四頁、第三十七頁、第一六二頁
    至第一六五頁，本院卷九十八年三月五日準備程序筆錄），
    顯然被告丁○○至遲於九十五年八月間即知悉「發董」、「
    阿義」、「阿明」乃擄鴿勒贖集團成員，竟仍為該集團從事
    把風、提領贖金等恐嚇取財構成要件行為，復為此蒐集帳戶
    供被害人遭恐嚇後匯款使用，足認被告丁○○自九十五年八
    月間起，即就如附表一各編號所示之恐嚇取財犯行，與「發
    董」、「阿義」、「阿明」等人均有犯意聯絡及行為分擔甚
    明，否則李欣燦因提供三重郵局帳戶，遭法院判決犯幫助恐
    嚇取財罪而判處有期徒刑五月後，焉有竟要求被告丁○○為
    其支付易科罰金款項之理？被告丁○○逕以其自九十六年二
    月起始負責撥打電話恐嚇被害人，而空言主張其自斯時起始
    參與擄鴿勒贖犯行，附表一編號一至十五、四十四至五十等
    犯罪日期在九十六年二月一日以前之犯行均與伊無涉云云，
    洵屬卸責之虛詞，無足憑信。
  (三)被告丁○○持以撥打勒贖電話之0000000000號行
    動電話，乃以被告庚○○之名義，於九十四年八月二十八日
    向臺灣大哥大股份有限公司申請使用乙節，有該公司本國人
    申辦預付卡聲明書影本一份在卷可憑（見偵查(二)卷第一一二
    頁至第一一四頁），被告庚○○於偵查中亦已供述：「（提
    示臺灣大哥大申請書，上面為你的簽名、指紋？）是我朋友
    帶我去申請的，但我不知道他的名字。」、「我捺的指紋，
    我簽的名。」等語明確（見偵查(四)卷第二七０頁至第二七二
    頁），其於本院九十七年十一月二十七日準備程序中復自承
    ：「（對於九十六年度聲拘字第一０一號偵查卷第一０七頁
    《即偵查(二)卷第一一０頁》本國申辦預付卡聲明書有何意見
    ？）是我親自蓋印及簽名。」等情不諱（見本院卷九十七年
    十一月二十七日準備程序筆錄），足認上開門號確係被告庚○○親自向電信公司申辦無訛，其嗣改稱：不知道擄鴿勒贖
    集團為何會以伊名義申辦電話使用，伊之身分證、健保卡都
    曾遺失，可能遭人冒用申辦云云，要非事實，不足採信。再
    者，犯罪集團成員通常使用他人申請之行動電話門號從事勒
    贖或詐欺取財犯行，藉以逃避追緝，此為眾所周知之常識，
    被告庚○○係具備通常事理能力之成年人，對此自無從諉為
    不知，況且被告庚○○係一次申請如附表二所示之十支行動
    電話門號，又非供己使用，益徵被告庚○○在申辦電話時，
    已足預見該些門號甚有可能遭不法集團作為勒贖電話，惟其
    仍申請後提供予不相識之人使用，顯然縱使該些門號遭不法
    集團成員持以撥打勒贖，亦無違其本意，被告庚○○主觀上
    有幫助恐嚇取財之不確定故意，客觀上亦以提供門號之方式
    ，對被告丁○○等人之共同恐嚇取財犯行提供助力，均甚明
    確。
  (四)綜上所述，本案事證明確，被告丁○○、庚○○之犯行均堪
    予認定。
二、論罪科刑：
  (一)核被告丁○○所為，就附表一編號一、二、四至八、十至二
    十七、二十九至三十一、三十三至三十五及三十八至五十一
    部分，均係犯刑法第三百四十六條第一項之恐嚇取財既遂罪
    。就附表一編號三、九、二十八、三十二、三十六、三十七
    部分，則均犯刑法第三百四十六條第三項、第一項之恐嚇取
    財未遂罪。被告就如附表一各編號所示之犯行，與真實姓名
    年籍不詳，綽號分別為「發董」、「阿明」、「阿義」等成
    年人均有犯意聯絡及行為分擔，為共同正犯。又附表一編號
    三所示之被害人辛○○於警詢中已供述：伊不記得匯款多少
    錢給擄鴿勒贖集團，也不記得匯入哪一帳戶等語在卷（見偵
    查(四)卷第一七二頁至第一七四頁），是以並無積極證據足認
    此部分犯行業已既遂，依罪疑唯輕原則，自應為有利於被告
    丁○○之認定，亦即就附表一編號三所示犯行，以恐嚇取財
    未遂罪論處，檢察官就此部分認被告丁○○係犯恐嚇取財既
    遂罪，容有未恰，惟既遂與未遂僅犯罪程度之不同，毋庸變
    更起訴法條。又被告丁○○所犯如附表一編號三、九、二十
    八、三十二、三十六、三十七所示恐嚇取財未遂罪，爰依刑
    法第二十五條第二項規定減輕其刑。被告丁○○所犯如附表
    一各編號所示之罪，犯意各別，行為互殊，被害人亦均不同
    ，應分論併罰。
  (二)核被告庚○○所為，係犯刑法第三十條、第三百四十六條第
    一項之幫助詐欺取財既遂罪，及第三十條、第三百四十六條
    第三項、第一項之幫助詐欺取財未遂罪。被告庚○○以提供
    0000000000號行動電話門號之單一行為，幫助被
    告丁○○所屬之擄鴿勒贖集團從事如附表一各編號所示之共
    同恐嚇取財犯行，為想像競合犯，應依刑法第五十五條規定
    ，從較重之幫助共同恐嚇取財既遂罪一罪處斷。再者，被告
    庚○○係基於幫助之犯意，提供行動電話門號供擄鴿勒贖集
    團使用，為該集團之恐嚇取財犯行提供助力，並非直接參與
    恐嚇取財之構成要件行為，係幫助犯，爰依刑法第三十條第
    二項之規定減輕其刑。
  (三)爰審酌被告丁○○正值青壯，不思正途賺取財物，與「發董
    」、「阿明」、「阿義」等人共組擄鴿勒贖集團，對不特定
    鴿主恐嚇財物，勒贖之次數不少，實有害社會治安，被告庚○○所為則助長恐嚇取財之犯罪風氣，增加被害人尋求救濟
    之困難，惟被告丁○○坦承大部分犯行，且其等每次恐嚇所
    得款項少則僅一千餘元，至多亦不超過二萬五千元，如附表
    一各編號所示之恐嚇所得財物合計約十四萬二千五百三十元
    ，尚非鉅大，兼以衡量被告丁○○、庚○○二人素行、智識
    程度及被告庚○○否認犯罪之犯後態度等一切情狀，分別量
    處如主文所示之刑，並就被告庚○○所受之有期徒刑諭知易
    科罰金之折算標準。
  (四)被告丁○○犯如附表一編號一至二十六、四十四至五十一所
    示各罪之犯罪時間均在九十六年四月二十四日以前，所犯之
    罪並無中華民國九十六年罪犯減刑條例第三條、第五條所列
    不得減刑之情形，爰依該條例第二條第一項第三款、第七條
    、第十一條之規定，各減其刑期二分之一，並與其餘不得減
    刑之罪（即附表一編號二十七至四十三）所宣告之刑，定其
    應執行刑。至於被告庚○○幫助恐嚇取財犯行終了時點，乃
    正犯庚○○等人最後一次恐嚇取財既遂之九十六年五月九日
    下午二時許（即附表一編號四十三所示犯行），斯時已在九
    十六年四月二十四以後，自不能就被告庚○○所犯之罪予以
    減刑（最高法院九十七年度臺非字第一六八號判決參考），
    附此敘明。
  (五)扣案之無線電主機一臺、無線電手機二枝係被告丁○○與共
    犯「發董」等人所共有，持往網鴿現場聯繫使用之物，業據
    被告丁○○於警詢中供述明確（見偵查(三)卷第三十三頁、第
    一六三頁），爰依刑法第三十八條第一項第二款之規定宣告
    沒收。至於同日在被告丁○○住處搜索扣得之行動電話六具
    （其中二具行動電話分別內含0000000000、00
    00000000號ＳＩＭ卡，其餘四具行動電話則無ＳＩ
    Ｍ卡），無證據證明與本案犯罪事實有關，且非違禁物，爰
    不併予宣告沒收。另警方於九十六年五月十日下午三時三十
    分許，在高雄縣路竹鄉○○路一九五號旁檳榔攤內拘提共犯
    洪雅芳時，雖扣得陳啟文之臺灣銀行鳳山分行帳戶金融卡一
    張，以洪雅方自該帳戶領出之款項三千元（扣押物品目錄表
    見偵查(三)卷第一００頁），惟此部分乃屬陳啟文及不詳被害
    人之財物，非被告丁○○或其共犯所有，自亦不能宣告沒收
    ，附此敘明。
乙、無罪部分：
一、公訴意旨另以：被告甲○○亦為丁○○所屬擄鴿勒贖集團成
    員，與丁○○、「發董」、「阿明」、「阿義」等人基於為
    自己不法所有之犯意聯絡，由被告甲○○負責購買網子、掛
    勾、滑輪等物，並在高雄縣鳥松鄉○○路等賽鴿行經路線附
    近架網捕鴿，就如附表一各編號所示之恐嚇取財犯行與丁○○有犯意聯絡及行為分擔，因認被告甲○○涉犯刑法第三百
    四十六條第一項之恐嚇取財罪，以及同條第三項、第一項之
    恐嚇取財未遂罪（合計共五十一罪）云云。
二、按犯罪事實應依證據認定之，無證據不得認定犯罪事實，又
    不能證明被告犯罪者，應諭知無罪之判決，刑事訴訟法第一
    百五十四條第二項、第三百零一條第一項分別定有明文。雖
    然認定犯罪事實所憑之證據，不以直接證據為限，間接證據
    亦包括在內，但是無論直接或間接證據，其為訴訟上之證明
    ，須達於通常一般人均不致有所懷疑，而得確信其為真實之
    程度，始得據為有罪之認定，最高法院著有七十六年臺上字
    第四九八六號判例可資參照。又檢察官就被告犯罪事實，應
    負舉證責任，並指出證明之方法，刑事訴訟法第一百六十一
    條第一項定有明文。因此，檢察官對於起訴之犯罪事實，應
    負提出證據及說服之實質舉證責任。倘其所提出之證據，不
    足為被告有罪之積極證明，或其闡明之證明方法，無從說服
    法官以形成被告有罪之心證，基於無罪推定之原則，自應為
    被告無罪判決之諭知（最高法院九十二年臺上字第一二八號
    判例意旨參考）。
三、公訴人認被告甲○○涉犯恐嚇取財罪嫌，無非以卷附之通訊
    監察譯文一則（見偵查(二)卷第一八七頁），為其論述之依據
    。訊據被告甲○○承認：伊認識被告丁○○等情不諱，惟堅
    詞否認有何共同恐嚇取財犯行，辯稱：伊和丁○○常常電話
    聯絡，但沒有參與擄鴿勒贖等語。
四、經查：觀諸上開通訊監察譯文內容，僅能證明被告甲○○使
    用之0000000000號行動電話，與被告丁○○使用
    之0000000000號行動電話曾於九十六年四月六日
    通話，以及在對話中被告丁○○委託被告甲○○前往市場購
    買繩子一捆及滑輪二、三個等情而已，然購買上開器具之可
    能原因甚多，證人即共同被告丁○○於本院九十八年四月二
    十一日審理時具結證稱：「（有無叫甲○○去買繩子、滑輪
    ？）有，種地瓜要用的。」、「（採收地瓜為何要繩子滑輪
    ？）架設遮陽網用。」等語，衡情要非無稽，自不能單憑被
    告丁○○委請被告甲○○購買繩子、滑輪之客觀事實，即逕
    推論必定係為架網補鴿所用，而將其他有利於被告甲○○之
    合理可能均予排除。再者，證人丁○○於上開期日另具結證
    述：「（甲○○是否參與架設鴿網的工作？）沒有。」等情
    在卷，其先前於警詢、偵查中亦僅證稱：「（你於進行網鴿
    時如何分工？共犯為何？）是綽號『發董』與綽號『阿義』
    之男子進行網鴿，我與綽號『阿明』之男子在現場把風。」
    、「（你們擄鴿勒贖集團總共有幾位成員？）我接觸到的大
    約三人『阿義』、『阿明』、『發董』。」等情（見偵查(三)
    卷第三五頁、第四一頁），從未提及被告甲○○就其等犯行
    有何分工之情節，益徵被告甲○○辯稱：伊沒有參與擄鴿勒
    贖等語，並非子虛。
五、綜上所述，公訴人所舉證據既尚不足以證明被告甲○○參與
    附表一各編號所示犯行，本院亦查無其他積極證據足認被告
    甲○○有公訴人所指之恐嚇取財犯行，不能證明被告甲○○
    犯罪，依法即應諭知被告甲○○無罪之判決。
據上論斷，應依刑事訴訟法第二百九十九條第一項前段、第三百
零一條第一項，刑法第二十八條、第三十條、第三百四十六條第
一項、第三項、第二十五條第二項、第五十一條第五款、第四十
一條第一項前段、第三十八條第一項第二款，刑法施行法第一條
之一，中華民國九十六年罪犯減刑條例第二條第一項第三款、第
七條、第十一條，判決如主文。
本案由檢察官林珮菁到庭執行職務。
中    華    民    國    98    年    7     月    24    日
                  刑事第三庭  審判長法  官  樊季康
                                    法  官  王綽光
                                    法  官  劉元斐
上列正本證明與原本無異。
如不服本判決，應於判決送達後10日內敘明上訴理由，向本院提
出上訴狀 (應附繕本) ，上訴於臺灣高等法院。其未敘述上訴理
由者，應於上訴期間屆滿後20日內向本院補提理由書「切勿逕送
上級法院」。
                                    書記官  張懿端
中    華    民    國    98    年    8     月    3     日
附錄本案論罪科刑所引法條
刑法第三百四十六條
意圖為自己或第三人不法之所有，以恐嚇使人將本人或第三人之
物交付者，處六月以上五年以下有期徒刑，得併科一千元以下罰
金。
以前項方法得財產上不法之利益，或使第三人得之者，亦同。
前二項之未遂犯罰之。
附表一
┌──┬───┬──────┬─────────┬─────────────────────┐
│編號│被害人│接獲恐嚇電話│被害人匯款之時間、│丁○○所受之宣告刑（含所減之刑）          │
│    │      │之時間      │金額（新臺幣）及匯│                                          │
│    │      │            │入之帳戶          │                                          │
├──┼───┼──────┼─────────┼─────────────────────┤
│一  │Ｎ○○│95年8 月11日│95年8 月11日15時許│丁○○共同意圖為自己不法之所有，以恐嚇使人│
│    │      │11時43分許  │匯款3000元至施性  │將本人之物交付，處有期徒刑柒月。減為有期徒│
│    │      │            │雄之臺灣企銀蘆洲分│參月又拾伍日。扣案之無線電主機壹臺、無線電│
│    │      │            │行帳戶            │手機貳枝均沒收。                          │
├──┼───┼──────┼─────────┼─────────────────────┤
│二  │宇○○│95年8 月14日│95年8 月14日11時17│丁○○共同意圖為自己不法之所有，以恐嚇使人│
│    │      │9 時26分許  │分許匯款5000元至李│將本人之物交付，處有期徒刑柒月。減為有期徒│
│    │      │            │欣燦之三重郵局帳戶│刑參月又拾伍日。扣案之無線電主機壹臺、無線│
│    │      │            │                  │電手機貳枝均沒收。                        │
├──┼───┼──────┼─────────┼─────────────────────┤
│三  │辛○○│95年8 月15日│未匯款            │丁○○共同意圖為自己不法之所有，以恐嚇使人│
│    │      │11時19分許  │                  │將本人之物交付未遂，處有期徒刑肆月。減為有│
│    │      │            │                  │期徒刑貳月。扣案之無線電主機壹臺、無線電手│
│    │      │            │                  │機貳枝均沒收。                            │
├──┼───┼──────┼─────────┼─────────────────────┤
│四  │Ｌ○○│95年8 月15日│95年8月5日15時許匯│丁○○共同意圖為自己不法之所有，以恐嚇使人│
│    │      │11時23分許  │款2050元至李欣燦之│將本人之物交付，處有期徒刑柒月。減為有期徒│
│    │      │            │三重郵局帳戶      │刑參月又拾伍日。扣案之無線電主機壹臺、無線│
│    │      │            │                  │電手機貳枝均沒收。                        │
├──┼───┼──────┼─────────┼─────────────────────┤
│五  │午○○│95年8 月15日│95年8 月15日15時許│丁○○共同意圖為自己不法之所有，以恐嚇使人│
│    │      │11時38分許  │匯款3000元至施性雄│將本人之物交付，處有期徒刑柒月。減為有期徒│
│    │      │            │之臺灣企銀蘆洲分行│刑參月又拾伍日。扣案之無線電主機壹臺、無線│
│    │      │            │帳戶              │電手機貳枝均沒收。                        │
├──┼───┼──────┼─────────┼─────────────────────┤
│六  │Ｈ○○│95年8 月24日│95年8月24日14時許 │丁○○共同意圖為自己不法之所有，以恐嚇使人│
│    │      │12時許      │匯款4010元至乙○○│將本人之物交付，處有期徒刑柒月。減為有期徒│
│    │      │            │之蘆洲郵局帳戶    │刑參月又拾伍日。扣案之無線電主機壹臺、無線│
│    │      │            │                  │電手機貳枝均沒收。                        │
├──┼───┼──────┼─────────┼─────────────────────┤
│七  │辰○○│96年1 月17日│96年1 月17日13時許│丁○○共同意圖為自己不法之所有，以恐嚇使人│
│    │      │11時許      │匯款3200元至乙○○│將本人之物交付，處有期徒刑柒月。減為有期徒│
│    │      │            │之蘆洲郵局帳戶    │刑參月又拾伍日。扣案之無線電主機壹臺、無線│
│    │      │            │                  │電手機貳枝均沒收。                        │
├──┼───┼──────┼─────────┼─────────────────────┤
│八  │Ａ○○│96年1 月17日│96年1 月17日11時匯│丁○○共同意圖為自己不法之所有，以恐嚇使人│
│    │      │11時許      │款2020元至乙○○之│將本人之物交付，處有期徒刑柒月。減為有期徒│
│    │      │            │蘆洲郵局帳戶      │刑參月又拾伍日。扣案之無線電主機壹臺、無線│
│    │      │            │                  │電手機貳枝均沒收。                        │
├──┼───┼──────┼─────────┼─────────────────────┤
│九  │寅○○│96年1 月17日│未匯款            │丁○○共同意圖為自己不法之所有，以恐嚇使人│
│    │      │12時30分許  │                  │將本人之物交付未遂，處有期徒刑肆月。減為有│
│    │      │            │                  │期徒刑貳月。扣案之無線電主機壹臺、無線電手│
│    │      │            │                  │機貳枝均沒收。                            │
├──┼───┼──────┼─────────┼─────────────────────┤
│十  │地○○│96年1 月17日│96年1 月17日14時許│丁○○共同意圖為自己不法之所有，以恐嚇使人│
│    │      │12時58分許  │匯款1500元至乙○○│將本人之物交付，處有期徒刑柒月。減為有期徒│
│    │      │            │之蘆洲郵局帳戶    │刑參月又拾伍日。扣案之無線電主機壹臺、無線│
│    │      │            │                  │電手機貳枝均沒收。                        │
├──┼───┼──────┼─────────┼─────────────────────┤
│十一│ｃ○○│96年1 月17日│96年1 月17日某時匯│丁○○共同意圖為自己不法之所有，以恐嚇使人│
│    │      │13時4分許   │款2015元至乙○○之│將本人之物交付，處有期徒刑柒月。減為有期徒│
│    │      │            │蘆洲郵局帳戶      │刑參月又拾伍日。扣案之無線電主機壹臺、無線│
│    │      │            │                  │電手機貳枝均沒收。                        │
├──┼───┼──────┼─────────┼─────────────────────┤
│十二│Ｏ○○│96年1 月17日│96年1 月17日14時53│丁○○共同意圖為自己不法之所有，以恐嚇使人│
│    │      │12時30分許  │分許匯款2000元至李│將本人之物交付，處有期徒刑柒月。減為有期徒│
│    │      │            │文華之蘆洲郵局帳戶│刑參月又拾伍日。扣案之無線電主機壹臺、無線│
│    │      │            │                  │電手機貳枝均沒收。                        │
├──┼───┼──────┼─────────┼─────────────────────┤
│十三│戌○○│96年1 月17日│96年1 月17日14時許│丁○○共同意圖為自己不法之所有，以恐嚇使人│
│    │      │12時40分許  │匯款2005元至乙○○│將本人之物交付，處有期徒刑柒月。減為有期徒│
│    │      │            │之蘆洲郵局帳戶    │刑參月又拾伍日。扣案之無線電主機壹臺、無線│
│    │      │            │                  │電手機貳枝均沒收。                        │
├──┼───┼──────┼─────────┼─────────────────────┤
│十四│Ｑ○○│96年1 月17日│96年1 月17日14時許│丁○○共同意圖為自己不法之所有，以恐嚇使人│
│    │      │13時5分許   │匯款2030元至乙○○│將本人之物交付，處有期徒刑柒月。減為有期徒│
│    │      │            │之蘆洲郵局帳戶    │刑參月又拾伍日。扣案之無線電主機壹臺、無線│
│    │      │            │                  │電手機貳枝均沒收。                        │
├──┼───┼──────┼─────────┼─────────────────────┤
│十五│Ｕ○○│96年1 月17日│96年1 月17日某時匯│丁○○共同意圖為自己不法之所有，以恐嚇使人│
│    │      │13時22分許  │款2000元至乙○○之│將本人之物交付，處有期徒刑柒月。減為有期徒│
│    │      │            │蘆洲郵局帳戶      │刑參月又拾伍日。扣案之無線電主機壹臺、無線│
│    │      │            │                  │電手機貳枝均沒收。                        │
├──┼───┼──────┼─────────┼─────────────────────┤
│十六│Ｊ○○│96年2 月5 日│96年2 月5 日某時匯│丁○○共同意圖為自己不法之所有，以恐嚇使人│
│    │      │13時4分許   │款2000元至陳啟文之│將本人之物交付，處有期徒刑柒月。減為有期徒│
│    │      │            │土地銀行博愛分行帳│刑參月又拾伍日。扣案之無線電主機壹臺、無線│
│    │      │            │戶                │電手機貳枝均沒收。                        │
├──┼───┼──────┼─────────┼─────────────────────┤
│十七│Ｉ○○│96年2 月9 日│96年2 月12日8 時許│丁○○共同意圖為自己不法之所有，以恐嚇使人│
│    │      │13時29分許  │匯款2000元至陳啟文│將本人之物交付，處有期徒刑柒月。減為有期徒│
│    │      │            │之土地銀行博愛分行│刑參月又拾伍日。扣案之無線電主機壹臺、無線│
│    │      │            │帳戶              │電手機貳枝均沒收。                        │
├──┼───┼──────┼─────────┼─────────────────────┤
│十八│林炤煌│96年2 月11日│96年2 月12日8 時許│丁○○共同意圖為自己不法之所有，以恐嚇使人│
│    │      │18時2分許   │匯款5000元至施性雄│將本人之物交付，處有期徒刑柒月。減為有期徒│
│    │      │            │之臺灣企銀蘆洲分行│刑參月又拾伍日。扣案之無線電主機壹臺、無線│
│    │      │            │帳                │電手機貳枝均沒收。                        │
├──┼───┼──────┼─────────┼─────────────────────┤
│十九│亥○○│96年2 月11日│96年2 月12日12時許│丁○○共同意圖為自己不法之所有，以恐嚇使人│
│    │      │18時10分許  │匯款1500元至施性雄│將本人之物交付，處有期徒刑柒月。減為有期徒│
│    │      │            │之臺灣企銀蘆洲分行│刑參月又拾伍日。扣案之無線電主機壹臺、無線│
│    │      │            │帳戶              │電手機貳枝均沒收。                        │
├──┼───┼──────┼─────────┼─────────────────────┤
│二十│Ｙ○○│96年2 月11日│96年2 月12日9 時許│丁○○共同意圖為自己不法之所有，以恐嚇使人│
│    │      │18時16分許  │匯款6000元至施性雄│將本人之物交付，處有期徒刑柒月。減為有期徒│
│    │      │            │之臺灣企銀蘆洲分行│刑參月又拾伍日。扣案之無線電主機壹臺、無線│
│    │      │            │帳戶              │電手機貳枝均沒收。                        │
├──┼───┼──────┼─────────┼─────────────────────┤
│二一│Ｔ○○│96年2 月11日│96年2 月12日10時許│丁○○共同意圖為自己不法之所有，以恐嚇使人│
│    │      │18時24分許  │匯款2000元至施性雄│將本人之物交付，處有期徒刑柒月。減為有期徒│
│    │      │            │之臺灣企銀蘆洲分行│刑參月又拾伍日。扣案之無線電主機壹臺、無線│
│    │      │            │帳戶              │電手機貳枝均沒收。                        │
├──┼───┼──────┼─────────┼─────────────────────┤
│二二│Ｖ○○│96年2 月11日│96年2 月12日9 時許│丁○○共同意圖為自己不法之所有，以恐嚇使人│
│    │      │18時32分許  │匯款2100元至施性雄│將本人之物交付，處有期徒刑柒月。減為有期徒│
│    │      │            │之臺灣企銀蘆洲分行│刑參月又拾伍日。扣案之無線電主機壹臺、無線│
│    │      │            │帳戶              │電手機貳枝均沒收。                        │
├──┼───┼──────┼─────────┼─────────────────────┤
│二三│天○○│96年2 月11日│96年2 月12日9 時許│丁○○共同意圖為自己不法之所有，以恐嚇使人│
│    │      │18時36分許  │匯款2300元至施性雄│將本人之物交付，處有期徒刑柒月。減為有期徒│
│    │      │            │之臺灣企銀蘆洲分行│刑參月又拾伍日。扣案之無線電主機壹臺、無線│
│    │      │            │帳戶              │電手機貳枝均沒收。                        │
├──┼───┼──────┼─────────┼─────────────────────┤
│二四│未○○│96年2 月11日│96年2 月12日14時許│丁○○共同意圖為自己不法之所有，以恐嚇使人│
│    │      │18時50分許  │匯款3000元至施性雄│將本人之物交付，處有期徒刑柒月。減為有期徒│
│    │      │            │之臺灣企銀蘆洲分行│刑參月又拾伍日。扣案之無線電主機壹臺、無線│
│    │      │            │帳戶              │電手機貳枝均沒收。                        │
├──┼───┼──────┼─────────┼─────────────────────┤
│二五│Ｇ○○│96年2 月11日│96年2 月12日14時許│丁○○共同意圖為自己不法之所有，以恐嚇使人│
│    │      │18時51分許  │匯款4500元至施性雄│將本人之物交付，處有期徒刑柒月。減為有期徒│
│    │      │            │之臺灣企銀蘆洲分行│刑參月又拾伍日。扣案之無線電主機壹臺、無線│
│    │      │            │帳戶              │電手機貳枝均沒收。                        │
├──┼───┼──────┼─────────┼─────────────────────┤
│二六│Ｄ○○│96年2 月12日│96年2 月12日14時許│丁○○共同意圖為自己不法之所有，以恐嚇使人│
│    │      │12時20分許  │匯款2000元至施性雄│將本人之物交付，處有期徒刑柒月。減為有期徒│
│    │      │            │之臺灣企銀蘆洲分行│刑參月又拾伍日。扣案之無線電主機壹臺、無線│
│    │      │            │帳戶              │電手機貳枝均沒收。                        │
├──┼───┼──────┼─────────┼─────────────────────┤
│二七│Ｋ○○│96年4 月26日│96年4 月26日14時許│丁○○共同意圖為自己不法之所有，以恐嚇使人│
│    │      │11時45分許  │匯款25000 元至陳啟│將本人之物交付，處有期徒刑柒月。扣案之無線│
│    │      │            │文之臺灣銀行鳳山分│電主機壹臺、無線電手機貳枝均沒收。        │
│    │      │            │行帳戶            │                                          │
├──┼───┼──────┼─────────┼─────────────────────┤
│二八│Ｓ○○│96年4 月30日│未匯款            │丁○○共同意圖為自己不法之所有，以恐嚇使人│
│    │      │11時47分許  │                  │將本人之物交付未遂，處有期徒刑肆月。扣案之│
│    │      │            │                  │無線電主機壹臺、無線電手機貳枝均沒收。    │
├──┼───┼──────┼─────────┼─────────────────────┤
│二九│卯○○│96年4 月30日│96年4 月30日14時許│丁○○共同意圖為自己不法之所有，以恐嚇使人│
│    │      │11時49分許  │匯款2000元至陳啟文│將本人之物交付，處有期徒刑柒月。扣案之無線│
│    │      │            │之臺灣銀行鳳山分行│電主機壹臺、無線電手機貳枝均沒收。        │
│    │      │            │帳戶              │                                          │
├──┼───┼──────┼─────────┼─────────────────────┤
│三十│Ｐ○○│96年5 月3 日│96年5 月3 日15時許│丁○○共同意圖為自己不法之所有，以恐嚇使人│
│    │      │14時6分許   │匯款4000元至陳啟文│將本人之物交付，處有期徒刑柒月。扣案之無線│
│    │      │            │之臺灣銀行鳳山分行│電主機壹臺、無線電手機貳枝均沒收。        │
│    │      │            │帳戶              │                                          │
├──┼───┼──────┼─────────┼─────────────────────┤
│三一│玄○○│96年5 月8 日│96年5 月8 日13時許│丁○○共同意圖為自己不法之所有，以恐嚇使人│
│    │      │11時18分許  │匯款2000元至陳啟文│將本人之物交付，處有期徒刑柒月。扣案之無線│
│    │      │            │之臺灣銀行鳳山分行│電主機壹臺、無線電手機貳枝均沒收。        │
│    │      │            │帳戶              │                                          │
├──┼───┼──────┼─────────┼─────────────────────┤
│三二│黃○○│96年5 月8 日│未匯款            │丁○○共同意圖為自己不法之所有，以恐嚇使人│
│    │      │11時25分許  │                  │將本人之物交付未遂，處有期徒刑肆月。扣案之│
│    │      │            │                  │無線電主機壹臺、無線電手機貳枝均沒收。    │
├──┼───┼──────┼─────────┼─────────────────────┤
│三三│ｂ○○│96年5 月8 日│96年5 月8 日15時許│丁○○共同意圖為自己不法之所有，以恐嚇使人│
│    │      │11時43分許  │匯款2000元至陳啟文│將本人之物交付，處有期徒刑柒月。扣案之無線│
│    │      │            │之臺灣銀行鳳山分行│電主機壹臺、無線電手機貳枝均沒收。        │
│    │      │            │帳戶              │                                          │
├──┼───┼──────┼─────────┼─────────────────────┤
│三四│Ｆ○○│96年5 月8 日│96年5 月8 日14時許│丁○○共同意圖為自己不法之所有，以恐嚇使人│
│    │      │11時53分許  │匯款2000元至陳啟文│將本人之物交付，處有期徒刑柒月。扣案之無線│
│    │      │            │之臺灣銀行鳳山分行│電主機壹臺、無線電手機貳枝均沒收。        │
│    │      │            │帳戶              │                                          │
├──┼───┼──────┼─────────┼─────────────────────┤
│三五│Ｅ○○│96年5 月8 日│96年5月8日某時匯款│丁○○共同意圖為自己不法之所有，以恐嚇使人│
│    │      │12時15分許  │2000元至陳啟文之臺│將本人之物交付，處有期徒刑柒月。扣案之無線│
│    │      │            │灣銀行鳳山分行帳戶│電主機壹臺、無線電手機貳枝均沒收。        │
├──┼───┼──────┼─────────┼─────────────────────┤
│三六│宙○○│96年5 月8 日│未匯款            │丁○○共同意圖為自己不法之所有，以恐嚇使人│
│    │      │12時27分許  │                  │將本人之物交付未遂，處有期徒刑肆月。扣案之│
│    │      │            │                  │無線電主機壹臺、無線電手機貳枝均沒收。    │
├──┼───┼──────┼─────────┼─────────────────────┤
│三七│申○○│96年5 月8 日│未匯款            │丁○○共同意圖為自己不法之所有，以恐嚇使人│
│    │      │12時27分許  │                  │將本人之物交付未遂，處有期徒刑肆月。扣案之│
│    │      │            │                  │無線電主機壹臺、無線電手機貳枝均沒收。    │
├──┼───┼──────┼─────────┼─────────────────────┤
│三八│Ｃ○○│96年5 月9 日│96年5 月9 日12時許│丁○○共同意圖為自己不法之所有，以恐嚇使人│
│    │      │9 時許      │匯款2000元至陳啟文│將本人之物交付，處有期徒刑柒月。扣案之無線│
│    │      │            │之臺灣銀行鳳山分行│電主機壹臺、無線電手機貳枝均沒收。        │
│    │      │            │帳戶              │                                          │
├──┼───┼──────┼─────────┼─────────────────────┤
│三九│壬○○│96年5 月9 日│96年5 月9 日匯款  │丁○○共同意圖為自己不法之所有，以恐嚇使人│
│    │      │11時11分許  │3000元至陳啟文之臺│將本人之物交付，處有期徒刑柒月。扣案之無線│
│    │      │            │灣銀行鳳山分行帳戶│電主機壹臺、無線電手機貳枝均沒收。        │
├──┼───┼──────┼─────────┼─────────────────────┤
│四十│Ｘ○○│96年5 月9 日│96年5 月9 日12時許│丁○○共同意圖為自己不法之所有，以恐嚇使人│
│    │      │11時2分許   │匯款6000元至陳啟文│將本人之物交付，處有期徒刑柒月。扣案之無線│
│    │      │            │之臺灣銀行鳳山分行│電主機壹臺、無線電手機貳枝均沒收。        │
│    │      │            │帳戶              │                                          │
├──┼───┼──────┼─────────┼─────────────────────┤
│四一│Ｒ○○│96年5 月8 日│96年5 月8 日12時許│丁○○共同意圖為自己不法之所有，以恐嚇使人│
│    │      │11時22分    │匯款4500元至陳啟文│將本人之物交付，處有期徒刑柒月。扣案之無線│
│    │      │            │之臺灣銀行鳳山分行│電主機壹臺、無線電手機貳枝均沒收。        │
│    │      │            │帳戶              │                                          │
├──┼───┼──────┼─────────┼─────────────────────┤
│四二│丑○○│96年5 月9 日│96年5 月9 日13時許│丁○○共同意圖為自己不法之所有，以恐嚇使人│
│    │      │11時25分許  │匯款1500元至陳啟文│將本人之物交付，處有期徒刑柒月。扣案之無線│
│    │      │            │之臺灣銀行鳳山分行│電主機壹臺、無線電手機貳枝均沒收。        │
│    │      │            │帳戶              │                                          │
├──┼───┼──────┼─────────┼─────────────────────┤
│四三│ａ○○│96年5 月9 日│96年5 月9 日14時許│丁○○共同意圖為自己不法之所有，以恐嚇使人│
│    │      │11時32分許  │匯款4000元至陳啟文│將本人之物交付，處有期徒刑柒月。扣案之無線│
│    │      │            │之臺灣銀行鳳山分行│電主機壹臺、無線電手機貳枝均沒收。        │
│    │      │            │帳戶              │                                          │
├──┼───┼──────┼─────────┼─────────────────────┤
│四四│Ｗ○○│95年8 月14日│95年8 月14日15時許│丁○○共同意圖為自己不法之所有，以恐嚇使人│
│    │      │11時22分許  │匯款2000元至李欣燦│將本人之物交付，處有期徒刑柒月。減為有期徒│
│    │      │            │之三重郵局帳戶    │刑參月又拾伍日。扣案之無線電主機壹臺、無線│
│    │      │            │                  │電手機貳枝均沒收。                        │
├──┼───┼──────┼─────────┼─────────────────────┤
│四五│Ｂ○○│95年8 月14日│95年8 月14日15時24│丁○○共同意圖為自己不法之所有，以恐嚇使人│
│    │      │10時許      │分許匯款2050元至李│將本人之物交付，處有期徒刑柒月。減為有期徒│
│    │      │            │欣燦之三重郵局帳戶│刑參月又拾伍日。扣案之無線電主機壹臺、無線│
│    │      │            │                  │電手機貳枝均沒收。                        │
├──┼───┼──────┼─────────┼─────────────────────┤
│四六│子○○│95年8 月14日│95年8 月14日11時許│丁○○共同意圖為自己不法之所有，以恐嚇使人│
│    │      │10時16分許  │匯款1550元至李欣燦│將本人之物交付，處有期徒刑柒月。減為有期徒│
│    │      │            │之三重郵局帳戶    │刑參月又拾伍日。扣案之無線電主機壹臺、無線│
│    │      │            │                  │電手機貳枝均沒收。                        │
├──┼───┼──────┼─────────┼─────────────────────┤
│四七│癸○○│95年8 月14日│95年8 月14日10時許│丁○○共同意圖為自己不法之所有，以恐嚇使人│
│    │      │9 時33分許  │匯款1600元至李欣燦│將本人之物交付，處有期徒刑柒月。減為有期徒│
│    │      │            │之三重郵局帳戶    │刑參月又拾伍日。扣案之無線電主機壹臺、無線│
│    │      │            │                  │電手機貳枝均沒收。                        │
├──┼───┼──────┼─────────┼─────────────────────┤
│四八│巳○○│95年8 月14日│95年8 月14日12時許│丁○○共同意圖為自己不法之所有，以恐嚇使人│
│    │      │9 時48分許  │匯款2050元至李欣燦│將本人之物交付，處有期徒刑柒月。減為有期徒│
│    │      │            │之三重郵局帳戶    │刑參月又拾伍日。扣案之無線電主機壹臺、無線│
│    │      │            │                  │電手機貳枝均沒收。                        │
├──┼───┼──────┼─────────┼─────────────────────┤
│四九│Ｚ○○│95年8 月14日│95年8 月14日某時匯│丁○○共同意圖為自己不法之所有，以恐嚇使人│
│    │      │8 時37分許  │款2510元至李欣燦之│將本人之物交付，處有期徒刑柒月。減為有期徒│
│    │      │            │三重郵局帳戶      │刑參月又拾伍日。扣案之無線電主機壹臺、無線│
│    │      │            │                  │電手機貳枝均沒收。                        │
├──┼───┼──────┼─────────┼─────────────────────┤
│五十│酉○○│95年8 月14日│95年8 月14日11時許│丁○○共同意圖為自己不法之所有，以恐嚇使人│
│    │      │10時50分許  │匯款2540元至李欣燦│將本人之物交付，處有期徒刑柒月。減為有期徒│
│    │      │            │之三重郵局帳戶    │刑參月又拾伍日。扣案之無線電主機壹臺、無線│
│    │      │            │                  │電手機貳枝均沒收。                        │
├──┼───┼──────┼─────────┼─────────────────────┤
│五一│Ｍ○○│96年2 月11日│96年2 月12日9 時許│丁○○共同意圖為自己不法之所有，以恐嚇使人│
│    │      │18時29分許  │匯款2000元至施性雄│將本人之物交付，處有期徒刑柒月。減為有期徒│
│    │      │            │之臺灣企銀蘆洲分行│刑參月又拾伍日。扣案之無線電主機壹臺、無線│
│    │      │            │帳戶              │電手機貳枝均沒收。                        │
└──┴───┴──────┴─────────┴─────────────────────┘
附表二：庚○○申請之十線行動電話門號
┌──────────┬──────────┬──────────┬──────────┐
│0000000000│0000000000│0000000000│0000000000│
├──────────┼──────────┼──────────┼──────────┤
│0000000000│0000000000│0000000000│0000000000│
├──────────┼──────────┼──────────┼──────────┤
│0000000000│0000000000│                    │                    │
└──────────┴──────────┴──────────┴──────────┘


司法院資訊處製作；財團法人民間司法改革基金會備份。
